【裁判字號】    99,訴,285
【裁判日期】    990212
【裁判案由】    毒品危害防制條例
【裁判全文】
臺灣臺中地方法院刑事判決               99年度訴字第285號
公  訴  人  臺灣臺中地方法院檢察署檢察官
被      告  甲○○
上列被告因違反毒品危害防制條例案件，經檢察官提起公訴（98
年度撤緩毒偵字第128、129號），於本院準備程序，被告就被訴
事實為有罪之陳述，經本院告知簡式審判程序意旨，並聽取當事
人之意見後，經合議庭裁定改行簡式審判程序，本院判決如下：
    主    文
甲○○施用第一級毒品，累犯，處有期徒刑玖月，扣案之海洛因
貳包（驗餘淨重合計零點壹參壹捌公克，含無法與毒品析離之包
裝袋貳只），沒收銷燬之；又施用第一級毒品，累犯，處有期徒
刑玖月；又施用第一級毒品，累犯，處有期徒刑玖月，扣案之海
洛因壹包（驗餘淨重合計壹點捌柒參肆公克，含無法與毒品析離
之包裝袋壹只）。應執行有期徒刑壹年拾月，扣案之海洛因參包
（驗餘淨重合計貳點零零伍貳公克，含無法與毒品析離之包裝袋
參只），均沒收銷燬之。
    犯罪事實
一、甲○○曾因施用毒品案件，經送觀察勒戒後，認無繼續施用
    毒品之傾向，於民國95年5月4日執行完畢釋放，並由臺灣臺
    中地方法院檢察署檢察官以95年度毒偵字第167號為不起訴
    處分確定。又於前開觀察勒戒執行完畢釋放後5年內之96年
    間，再因施用毒品案件，經本院以96年訴字第1832號判處應
    執行有期徒刑11月確定，甫於97年6月26日縮刑期滿執行完
    畢。猶不知悔改，復基於施用第一、二級毒品之犯意，分別
    為下列犯行：
（一）於98年2月15日上午10時許，在臺中縣太平市○○路之某
      加油站廁所內，以將第一級毒品海洛因置入針筒內並加水
      稀釋後注射至體內之方式，施用第一級毒品海洛因1次（
      該注射針筒經其送至藥局回收而未扣案）。
（二）於98年5月24、25日之某日晚上，在其臺中縣太平市○○
      路26巷2號10樓之2之住處，以將第二級毒品甲基安非他命
      加入第一級毒品海洛因內，並將之一同摻在香菸中點燃吸
      食之方式，施用摻有第一級毒品海洛因及第二級毒品甲基
      安非他命之毒品1次。
（三）於98年5月27日凌晨，亦在上址住處，以將第一級毒品海
      洛因置入針筒內並加水稀釋後注射至體內之方式，施用第
      一級毒品海洛因1次（該注射針筒經其送至藥局回收而未
      扣案）。
    嗣為警先於98年2月15日中午12時40分許，在太平市○○路
    1165巷23弄口前對其實施盤檢後，扣得第一級毒品海洛因2
    包（含袋重合計0.6公克，驗餘淨重合計0.1318公克）；又
    於98年5月27日中午12時許，至其位於臺中縣太平市○○路
    26巷2號10樓之2之住處，執行搜索後，扣得第一級毒品海洛
    因1包（含袋重2.07公克，驗餘淨重1.8734公克），並先後
    採集甲○○之尿液送驗後，確呈施用毒品海洛因及甲基安非
    他命之陽性反應，始分別查悉上開犯行。
二、案經臺中縣警察局太平分局及臺中市警察局第一分局分別報
    請臺灣臺中地方法院檢察署檢察官偵查起訴。
    理    由
一、按除被告所犯為死刑、無期徒刑、最輕本刑為3年以上有期
    徒刑之罪或高等法院管轄第一審案件者外，於刑事訴訟法第
    273條第1項程序進行中，被告先就被訴事實為有罪之陳述時
    ，審判長得告知被告簡式審判程序之旨，並聽取當事人、代
    理人、辯護人及輔佐人之意見後，裁定進行簡式審判程序；
    除簡式審判程序及簡易程序案件外，第一審應行合議審判，
    刑事訴訟法第273之1條第1項、第284條之1分別定有明文。
    查本件被告甲○○所犯係死刑、無期徒刑、最輕本刑為3年
    以上有期徒刑或高等法院管轄第一審案件以外之罪，並於本
    院行準備程序時就被訴事實為有罪之陳述，本院合議庭依前
    揭規定，經評議結果，裁定改由受命法官獨任行簡式審判程
    序。又簡式審判程序之證據調查，依刑事訴訟法第273條之2
    規定，不受同法第159條第1項審判外陳述排除之限制，再被
    告對於卷內之各項證據，亦不爭執證據能力，故卷內所列之
    各項證據，自得作為證據，合先敘明。
二、上揭犯罪事實，業據被告甲○○於警詢、偵訊及本院審理時
    均坦承不諱，並有上開海洛因3包扣案，復有搜索票、搜索
    扣押筆錄各1份、扣押物品清單2紙、行政院衛生署草屯療養
    院鑑定書2紙及現場照片數張在卷可證。而為警所採之尿液
    ，經送鑑驗結果確呈可待因、嗎啡及甲基安非他命陽性反應
    ，亦有中山醫學大學附設醫院檢驗科藥物檢測中心於98年2
    月26日及同年6月11日先後出具之尿液檢驗報告各1份附卷可
    稽。此外復有各警分局委託驗尿液代號與真實姓名對照表及
    採驗尿液同意書各2份在卷可證。足徵被告自白因有其他證
    據可補強，且查與事實相符，足予憑採。本案事證明確，被
    告犯行已經證明，應依法論科。
三、核被告甲○○所為，係犯毒品危害防制條例第10條第1項之
    施用第一級毒品罪及同條第2項之施用第二級毒品罪。被告
    各次施用第一、二級毒品前後持有第一、二級毒品之低度行
    為，應為其施用第一、二級毒品之高度行為所吸收，不另論
    罪。被告就犯罪事實一之（二）部分，以一摻入香菸內之施
    用行為，同時混合施用第一級毒品海洛因及第二級毒品甲基
    安非他命，其以一行為觸犯施用第一級毒品罪及第二級毒品
    罪，為想像競合犯，應依刑法第55條規定，從一重之施用第
    一級毒品罪處斷。被告先後3次施用毒品之犯行，其犯意各
    別，行為互殊，應分論併罰。又被告前有犯罪事實欄所載之
    前科，甫於97年6月26日縮刑期滿執行完畢，有臺灣高等法
    院被告前案紀錄表及刑案資料查註紀錄表在卷可稽。其受徒
    刑之執行完畢後，5年以內故意再犯本件有期徒刑以上之罪
    ，為累犯，應依刑法第47條第1項規定加重其刑。
四、爰審酌被告曾有施用毒品之不良素行，經觀察、勒戒執行完
    畢後，仍不知悔改警惕，猶繼續施用毒品，顯無視於毒品對
    於自身健康之戕害及國家對於杜絕毒品犯罪之禁令，惡性非
    輕，兼衡以被告犯罪之動機、目的、手段、智識能力、品行
    及犯後已坦承犯行，態度尚稱良好等一切情狀，量處如主文
    所示之刑，並定其應執行之刑，以示懲儆。
五、另扣案之海洛因3包（含無法與毒品析離之包裝袋3只，含袋
    重合計2.67公克，驗餘淨重合計2.0052公克），依毒品危害
    防制條例第2條第2項第1款之規定，為第一級毒品，不問屬
    於犯人與否，爰依毒品危害防制條例第18條第1項前段之規
    定，宣告沒收銷燬之。至於被告為警查獲時另分別扣得之行
    動電話2支（含SIM卡2張），雖屬被告所有，惟核與本件被
    告經起訴及經本院論罪科刑之犯罪事實無關，故不予宣告沒
    收，併此敘明。
六、依刑事訴訟法第273條之1第1項、第299條第1項前段、第310
    條之2、第454條第1項，毒品危害防制條例第10條第1項、第
    2項、第18條第1項前段，刑法第11條前段、第47條第1項、
    第51條第5款、第55條，判決如主文。
七、如不服本判決，應於收受送達後10日內向本院提出上訴書狀
    ；並應敘述具體理由；其未敘述上訴理由者，應於上訴期間
    屆滿後20日內向本院補提理由書（均須按他造當事人之人數
    附繕本）「切勿逕送上級法院」。
本案經檢察官乙○○到庭執行職務。
中    華    民    國    99    年    2     月    12    日
                  刑事第七庭    法  官  黃賢婷
以上正本證明與原本無異。
                                書記官  江美琪
中    華    民    國    99    年    2     月    12    日
附錄本案論罪科刑法條全文：
毒品危害防制條例第10條
施用第一級毒品者，處6月以上、5年以下有期徒刑。
施用第二級毒品者，處3年以下有期徒刑。

司法院資訊處製作；財團法人民間司法改革基金會備份。
